【裁判字號】    95,交聲,1069
【裁判日期】    950731
【裁判案由】    交管條例聲異
【裁判全文】
臺灣板橋地方法院交通事件裁定        95年度交聲字第1069號
原處分機關  交通部公路總局臺北區監理所
異  議  人
即受處分人  甲○○
上列受處分人因違反道路交通管理處罰條例案件，對於交通部公
路總局臺北區監理所於民國95年5 月12日所為之北監營裁字裁40
- C00000000 號處分聲明異議，本院裁定如下：
    主  文
異議駁回。
    理  由
一、原處分意旨略以：本件異議人即受處分人甲○○於民國95年
    2月24日23時16分許，因騎乘QBA-090號輕型機車，行經樹林
    市○○路○段與立仁街口時，因「酒精濃度超過規定標準者
    （0.4-0.55）濃度0.43MG/L」違規之事實，經臺北縣政府警
    察局樹林分局員警攔停查獲掣發北縣警交字第C00000000號
    舉發通知單，嗣經原處分機關依道路交通管理處罰條例第35
    條第1項第1款裁處異議人罰鍰新臺幣（下同）30,000元整，
    吊扣駕駛執照12個月之處分等語。
二、異議意旨略以：本人因為尿酸血症高達12.4、右腳骨頭老化
    不能喝酒，且多年之病生活已成問題，哪還有錢喝酒？當天
    吹了10次都測不出酒精，然後回警局...警察在酒測器上動
    手，吹出0.42，為什麼警察寫0.43云云...聲明異議。
三、按「汽車駕駛人，駕駛汽車經測試檢定有酒精濃度超過規定
    標準者，處新臺幣15,000元以上60,000元以下罰鍰，並當場
    移置保管該汽車及吊扣其駕駛執照1年」，道路交通管理處
    罰條例第35條第1項第1款定有明文；又「汽車駕駛人飲用酒
    類或其他類似物後其吐氣所含酒精濃度超過每公升0.25毫克
    或血液中酒精濃度超過百分之0.05以上者，不得駕車」，亦
    為道路交通安全規則第114條第2款明文所定。
四、經查：異議人即受處分人甲○○騎乘之車牌號碼QBA-090號
    輕型機車，於前揭時地有酒精濃度超過規定標準者之違規情
    形，有舉發通知單影本一紙在卷可稽，並經本院依職權調取
    酒測單影本一件查核無訛。異議人酒測值確實達到濃度0.43
    MG/L」。又臺北縣政府警察局樹林分局北縣警樹交裁字第09
    50007179號函說明二亦記載：「經查台端於95年2 月24日23
    時許騎乘QBA-090 號車，行經本轄樹林市○○路○ 段與立仁
    街口時，因所騎乘之機車有搖晃且大燈不亮情形為本分局員
    警發現後予以攔查，發現台端疑似有酒後駕車情形，遂依規
    當場實施酒精檢定，在檢測時因台端多次吹氣方式均不符規
    定，以致酒精檢定器無法感應測出台端詳確之酒測值，後經
    本分局員警請台端回派出所後才檢測出台端酒精測定值為0.
    43MG/L明顯超出標準值，遂依法舉發云云」，其記載當時之
    舉發過程具體連續不中斷，並指出係異議人當場吹氣多次均
    不符標準，致無法測出精確之酒測值，方帶回警局進一步檢
    測。異議人雖辯稱其因尿酸血症高達12.4、右腳骨頭老化且
    多年患病等問題不能飲酒，然就異議人所提出之全民健康保
    險成人預防保健服務檢查單觀之，檢驗醫師在健康諮詢欄並
    未勾選要求異議人應戒酒之項目；退萬步言，即使異議人患
    病真不適宜飲酒，亦不代表其確實滴酒不沾，蓋不宜與不為
    本無必然之關聯，此從同一份全民健康保險成人預防保健服
    務檢查單之健康行為欄內第2 點，異議人亦自承最近半年來
    偶爾喝酒或應酬才喝，並非如聲明異議狀內所陳完全不能喝
    ，則異議人所持理由顯自相矛盾。再者，異議人於向交通部
    公路總局臺北區監理所提出陳述書時，亦記載當天只喝一罐
    啤酒，不可能酒測○．四二等語。堪認異議人當日確有飲酒
    後駕車之事實。末查交通員警掣單舉發違反道路交通管理處
    罰條例所列之違規事實，係公務員基於職務上之權力，依法
    就特定之具體事件所為之具公法上效果之單方行政行為，本
    質上為行政處分，基於公務員為公法上行為具有公信力之原
    則，若無其他反證足以推翻，該行政處分當可被推定為真正
    。參酌員警執行公務時，本身即受有行政懲處責任之監督，
    本件員警與異議人並不認識，彼此間亦無任何嫌隙，當不至
    甘冒涉犯不法之風險，蓄意捏造酒測紀錄而攀誣構陷異議人
    。故本件違規事實仍應視酒測值之科學證據斷定之，異議人
    徒執己詞置辯，自難遽認為真實。從而，本院認異議人確有
    上開之違規事實無訛。
五、綜上所述，異議人於道路上騎乘輕型機車，經測試檢定其呼
    氣酒精濃度高達0.43MG/L，顯然已逾0.25MG/L之規定標準，
    自屬「駕駛汽車經測試檢定酒精濃度超過規定標準者」之違
    規，揆諸首揭法律規定，原處分機關審酌本件違規之各相關
    情狀，並參酌違反道路交通管理事件統一裁罰基準表，處以
    異議人法定額度內之罰鍰30,000元，吊扣駕駛執照12個月，
    自屬有據。異議人仍執詞聲明異議，洵無理由，本院自當裁
    定駁回。
據上論斷，應依道路交通案件處理辦法第19條，裁定如主文。
中    華    民    國    95    年     7     月    31   日
                     交通法庭 法  官  李 君 豪
以上正本證明與原本無異。
如不服本裁定，應於送達後5日內向本院提出抗告狀（須附繕本）
。
                              書記官   蕭 汝 芳
中    華    民    國    95    年    8     月    1     日


司法院資訊處製作；財團法人民間司法改革基金會備份。
